【裁判字號】    89,交自,3
【裁判日期】    891216
【裁判案由】    過失傷害
【裁判全文】
臺灣雲林地方法院刑事判決                            八十九年度交自字第三號
    自  訴  人  甲○○
    法定代理人  吳和培
    被      告  乙○○
右列被告因過失傷害案件，經自訴人提起自訴，本院判決如左：
    主  文
本件自訴不受理。
    理  由
一、自訴意旨略以：被告乙○○自民國（下同）八十五年間起以駕駛拼裝車（無號牌
    ）為人載運稻穀以賺取費用為業，為從事駕駛業務之人。緣被告乙○○之兄長郭
    建盛向蔡連丁承攬割稻之收成農務，被告乙○○乃應郭建盛之要求，於八十九年
    六月二十一日下午七時前，駕駛右開拼裝車前往蔡連丁位於雲林縣北港鎮草湖里
    之稻田，欲幫忙收割並載運稻穀。被告乙○○於同日下午七時許抵達右揭稻田後
    ，原應注意停車時應依車輛順行方向緊靠道路右側，且停於路邊之車輛在夜間無
    燈光設備或照明不清之道路，應顯示停車燈光或反光標識，且依當時情形，客觀
    上並無不能注意之情事，竟疏未於夜幕低垂、視線不良時，在無燈光設備或照明
    不清之道路開啟拼裝車上之左右大、小燈，或放置任何反光標識，以警示往來車
    輛注意，貿然將拼裝車之車頭朝南逆向（靠東側）停放在前開蔡連丁稻田旁、寬
    僅約四公尺之產業道路路邊，使剩餘路寬不足二公尺。嗣於同日下午八時許，適
    有吳銘陞（案發時尚未達到考領重型機車駕駛執照之最低法定年齡）騎車號ＮＴ
    Ｍ─六九七號重型機車搭載其堂弟即自訴人甲○○，由南往北方向欲前往草湖訪
    友，亦疏未注意行經狹路地段，應減速慢行，作隨時停車之準備，並應注意車前
    狀況，隨時採取必要之安全措施，而與同行前往草湖訪友、騎車號ＺＵＭ─三○
    九號輕型機車之蘇寶仁，各以時速約六十公里之速度，相互競速，於行經右開被
    告乙○○逆向停放拼裝車之產業道路、行車速限每小時四十公里之路段時，吳銘
    陞因未看見拼裝車（因拼裝車之大小車燈未開啟），復因超速未減速慢行並注意
    車前狀況，而閃避不及，致吳銘陞所騎機車之車頭撞及被告乙○○所停放之拼裝
    車右前車頭，造成吳銘陞及後載乘客甲○○人車倒地，吳銘陞因頭頸部挫傷、頸
    椎骨折合併顱內出血，另因胸乳部擦傷合併血氣胸，而導致出血性休克，經送醫
    急救仍不治死亡；而自訴人甲○○則受有頭部外傷合併嚴重腦挫傷及右顱骨骨折
    、腦脊髓液鼻漏、右股骨開放性骨折併嚴重感染、右側遽發性硬膜外血腫、急性
    呼吸窘迫症候群（呼吸衰竭）及營養不良併低白蛋白血症等傷害，因認被告乙○
    ○就自訴人甲○○部分涉犯刑法第二百八十四條第二項前段業務上之過失傷害人
    罪嫌。
二、按自訴程序，除有特別規定外，準用刑事訴訟法第二編第一章第三節有關公訴之
    規定，刑事訴訟法第三百四十三條定有明文。復按已經提起公訴之案件，在同一
    法院重行起訴者，應諭知不受理之判決，刑事訴訟法第三百零三條第二款亦定有
    明文。經查：右開被告乙○○以一個過失行為觸犯刑法第二百七十六條第二項之
    因業務上之過失致人於死罪及第二百八十四條第二項前段業務上之過失傷害人罪
    ，業經臺灣雲林地方法院檢察署檢察官先於八十九年九月二日以八十九年度偵字
    第三四六四號針對被告乙○○因業務上之過失致人於死部分提起公訴，並於八十
    九年九月七日繫屬於本院，由本院以八十九年度交易字第二一五號一案審理，而
    臺灣雲林地方法院檢察署檢察官復於八十九年十一月六日以八十九年度偵字第四
    四八九號針對被告乙○○業務上之過失傷害人部分移送本院，併入本院八十九年
    度交易字第二一五號一案審理，此有臺灣雲林地方法院檢察署八十九年九月七日
    丙○朝子字第一九一一二號函及右開起訴書、移送併辦意旨書附卷可稽。而本院
    在該案中認為被告乙○○以一個在夜間無燈光或照明不清之道路，疏未顯示停車
    燈光或反光標識而逆向停放拼裝車之行為，致騎機車見狀不及閃避之被害人吳銘
    陞及後載乘客自訴人甲○○，分別死亡及受有身體上之傷害，係觸犯構成要件不
    同之業務上之過失致人於死及業務上之過失傷害人兩罪名，為想像競合犯，應從
    一重之業務上之過失致人於死罪論處，公訴人雖僅就被告乙○○關於過失致人於
    死之部分提起公訴，然檢察官就犯罪事實之一部起訴者，其效力及於全部，被告
    乙○○以一個過失行為同時亦造成自訴人甲○○受有右開之傷害，業據自訴人甲
    ○○就此過失傷害部分依法向警方提出告訴，則公訴人就就被告乙○○過失致人
    於死部分提起公訴，其效力及於業務上之過失傷害自訴人甲○○部分，且業務上
    之過失傷害人部分亦經公訴人移送併辦，本院就屬於裁判上一罪之業務上之過失
    傷害部分一併加以裁判，而判處被告乙○○從事業務之人，因業務上之過失致人
    於死，處有期徒刑捌月，有該案刑事判決在卷可考。被告乙○○業務上之過失傷
    害自訴人甲○○之犯行，既已經提起公訴而於八十九年九月七日繫屬於本院，而
    自訴人甲○○係於八十九年九月二十九日始向本院提起本件自訴，自應認本件係
    在同一法院重行提起自訴，揆諸首開說明，本件自應諭知不受理之判決。
三、據上論斷，本件爰不經言詞辯論，依刑事訴訟法第三百四十三條、第三百零七條
    、第三百零三條第二款，判決如主文。
中      華      民      國      八十九      年    十二    月    十六    日
                                         臺灣雲林地方法院刑事第二庭
                                             法  官  倪  彰  鴻
右正本證明與原本無異。
如不服本判決，應於判決送達後十日內向本院提出上訴狀( 應附繕本 )。
                                             書記官  李  松  坤
中      華      民      國      八十九      年    十二    月   二十一   日


司法院資訊處製作；財團法人民間司法改革基金會備份。
